臺灣高等法院臺中分院刑事判決　　　　　　　民國九十四年度上訴字第一五○號
　　上　訴　人
　　即　被　告　乙○○
右上訴人因違反毒品危害防制條例案件，不服臺灣彰化地方法院中華民國九十三年十
一月二十九日第一審簡式審判程序判決（民國九十三年度訴字第一四六六號，起訴案
號：臺灣彰化地方法院檢察署民國九十三年度毒偵字第二四三七號），提起上訴，本
院判決如左：
    主      文
上訴駁回。
    事      實
一乙○○曾於民國（下同）八十二年間因肅清煙毒條例等案件，經最高法院以八十四
  年度臺上字第一一八三號判決處有期徒刑六年確定，於八十六年四月三十日縮短刑
  期假釋，指揮書執行完畢日期原為八十九年六月二日。惟其另因施用毒品案件，經
  台灣彰化地方法院以八十七年度毒聲字第一一五一號裁定送勒戒處所觀察、勒戒後
  ，認無繼續施用毒品之傾向，於八十七年十一月二十日執行完畢釋放，並於同日由
  臺灣彰化地方法院檢察署檢察官以八十七年偵字第一○○九九號不起訴處分確定；
  再因施用毒品案件，經同院以八十八年度毒聲字第一九○○號裁定送勒戒處所觀察
  、勒戒後，認有繼續施用毒品之傾向，由同院以八十八年度毒聲字第二一九○號裁
  定送戒治處所施以強制戒治，再由同院以八十八年度毒聲字第四二四八號裁定停止
  戒治釋放，所餘戒治期間交付保護管束，至八十九年五月二十日期滿執行完畢，並
  由同院以八十八年度彰簡字第三二九號判決處有期徒刑四月確定，及以八十九年度
  訴字第一一○二號判決處有期徒刑七月確定，前開二案所處有期徒刑並由同院以九
  十年度聲字第八五五號裁定定應執行刑有期徒刑十月確定，及執行前揭殘刑，至九
  十二年七月二十六日縮刑期滿執行完畢。詎乙○○於前開強制戒治執行完畢釋放後
  五年內，仍不知悔改，又於九十三年七月十九日下午五時四十五分許回溯三日內之
  某時（扣除九十三年七月十九日上午九時五十分被查獲後至同日下午五時四十五分
  採尿前之不可能施用毒品期間），在不詳地點施用第一級毒品海洛因一次，嗣於九
  十三年七月十九日上午九時五十分許，在彰化市○○街八十九號七樓七○二室前為
  警查獲，並扣得其所有之第一級毒品海洛因二包（毒品淨重零點二七公克，包裝袋
  重零點五九公克）。
二案經彰化縣警察局彰化分局報告臺灣彰化地方法院檢察署檢察官偵查起訴。
  理      由
一原審法院訊據上訴人即被告乙○○（以下稱被告）對於在右揭時地為警查獲前曾施
  用第一級毒品海洛因一次之犯罪事實坦承不諱（見原審法院卷第二二、二九頁），
  其尿液經警於九十三年七月十九日下午五時四十五分許採集送驗結果，呈嗎啡陽性
  反應（按海洛因於人體會代謝成嗎啡，因此涉嫌施用海洛因者，係檢驗其尿液中之
  嗎啡反應），並有彰化縣衛生局煙毒尿液檢驗成績書、真實姓名與尿液對照表在卷
  可憑（見偵查卷第二一、四一頁），復有扣押筆錄在卷及白色粉末二包扣案可證（
  見警卷第五至六頁）。扣案之前開粉末經囑託鑑定，認含第一級毒品海洛因成分，
  毒品淨重零點二七公克，包裝袋重零點五九公克，亦有法務部調查局九十三年八月
  十九日調科壹字第一四○○一○四五六號鑑定通知書可稽（見偵查卷第三七頁）。
  被告之自白與事實相符，可以採信。查被告曾因施用毒品案件，經原審法院以八十
  七年度毒聲字第一一五一號裁定送勒戒處所觀察、勒戒後，認無繼續施用毒品之傾
  向，於八十七年十一月二十日執行完畢釋放，並於同日由臺灣彰化地方法院檢察署
  檢察官以八十七年偵字第一○○九九號不起訴處分確定，再因施用毒品案件，經同
  院以八十八年度毒聲字第一九○○號裁定送勒戒處所觀察、勒戒後，認有繼續施用
  毒品之傾向，由同院以八十八年度毒聲字第二一九○號裁定送戒治處所施以強制戒
  治，再由同院以八十八年度毒聲字第四二四八號裁定停止戒治釋放，所餘戒治期間
  交付保護管束，至八十九年五月二十日期滿執行完畢，有臺灣高等法院被告全國前
  案紀錄表可參（見原審法院卷第四至十六頁），被告於前開強制戒治執行完畢釋放
  後五年內再施用第一級毒品，事證明確，應依法論科。
二按海洛因屬毒品危害防制條例第二條第二項第一款所定之第一級毒品，被告施用第
  一級毒品海洛因一次，核其所為，係犯該條例第十條第一項之施用第一級毒品罪。
  被告施用毒品前後持有毒品之低度行為，應為施用毒品之高度行為所吸收，不另論
  罪。查被告曾因肅清煙毒條例等案件，經最高法院以八十四年度臺上字第一一八三
  號判決處有期徒刑六年確定，於八十六年四月三十日縮短刑期假釋，指揮書執行完
  畢日期原為八十九年六月二日，惟其另因施用毒品案件，經原審法院以八十八年度
  彰簡字第三二九號判決處有期徒刑四月確定，及由同院以八十九年度訴字第一一○
  二號判決處有期徒刑七月確定，前開二案所處有期徒刑並由同院以九十年度聲字第
  八五五號裁定定應執行刑有期徒刑十月確定，及執行前揭殘刑，至九十二年七月二
  十六日縮刑期滿執行完畢，亦有臺灣高等法院被告全國前案紀錄表可憑（見原審法
  院卷第五至十一、十五頁），其受有期徒刑之執行完畢，五年內再犯有期徒刑以上
  之罪，為累犯，應依刑法第四十七條規定加重其刑。原審法院審酌被告素行欠佳，
  前曾施用毒品，未思悔改，缺乏禁絕毒害決心，惟所犯係戕害自身健康行為，尚未
  危害他人，原審審理中坦承犯行，態度良好及其他一切情狀，適用刑事訴訟法第二
  百七十三條之一第一項，第二百九十九條第一項前段，毒品危害防制條例第十條第
  一項，第十八條第一項前段，刑法第十一條前段，第四十七條之規定，判決被告施
  用第一級毒品罪，累犯，量處有期徒刑捌月。扣案之第一級毒品海洛因貳包（毒品
  淨重零點貳柒公克，包裝袋重零點伍玖公克），宣告沒收銷燬之。認事用法，均無
  不合，量刑亦屬適當。被告上訴狀未敘述不服原判決之理由，亦未於本院審判期日
  到庭陳述上訴要旨，其上訴為無理由，應予駁回。被告經合法傳喚，無正當理由，
  於本院審判期日不到庭，爰不待其陳述，逕行判決，併予敘明。
三據上論結：應依刑事訴訟法第三百六十八條，第三百七十一條，判決如主文。
本案經檢察官甲○○到庭執行職務。
中      華      民      國      九十四  年      二      月      二十五  日
                                臺灣高等法院臺中分院刑事第二庭
                                      審判長法  官　方　艤  駐
                                            法　官　胡　森　田
                                            法　官  蕭  錦  鍾
右正本證明與原本無異。
如不服本判決應於收受送達後十日內向本院提出上訴書狀，其未敘述上訴之理由者並
得於提起上訴後十日內向本院補提理由書（均須按他造當事人之人數附繕本）。
                                             書記官  江  玉  萍
中      華      民      國      九十四  年      三      月      一      日
附錄本案論罪科刑法條：
毒品危害防制條例第十條第一項
施用第一級毒品者，處六月以上五年以下有期徒刑。
                                                                        Ａ
